【裁判字號】    96,上更(一),246
【裁判日期】    980623
【裁判案由】    違反槍砲彈藥刀械管制條例等
【裁判全文】
臺灣高等法院高雄分院刑事判決     96年度上更(一)字第246號
上  訴  人  臺灣高雄地方法院檢察署檢察官
被      告      丙○○
                          另住高雄市苓雅區○○○路77巷29號
選任辯護人      陳旻沂    律師
上列上訴人因被告違反槍砲彈藥刀械管制條例等案件，不服臺灣
高雄地方法院92年度重訴字第83號中華民國94年12月23日第一審
判決（起訴案號：臺灣高雄地方法院檢察署92年度偵字第10491
號），提起上訴，判決後經最高法院發回更審，本院判決如下：
    主  文
原判決撤銷。
丙○○共同未經許可，運輸衝鋒槍，處有期徒刑拾貳年，併科罰
金新臺幣壹佰萬元，罰金如易服勞役以罰金總額與陸個月之日數
比例折算。
扣案如附表所示槍枝、子彈，均沒收。
    事  實
一、丙○○明知槍、彈是槍砲彈藥刀械管制條例管制之違禁品，
    不得製造、運輸、販賣及持有，也是懲治走私條例管制之物
    品，不得走私進口。緣丁○○（已起訴）為前臺灣高雄地方
    法院檢察署檢察官，丑○○為前法務部調查局航業海員調查
    處高雄站（下稱海調站）調查員，而壬○○及辛○○兄弟二
    人分別為前調查局高雄縣調查站調查員庚○○之同胞大哥及
    二哥，渠等與乙○○、寅○○、戊○○、甲○○、柯明昌等
    人（上揭人員除辛○○另案通緝外，餘皆已另案判刑），共
    同基於以貨櫃夾藏之方式而私運槍彈、洋煙、香菇進口之犯
    意，假藉緝獲槍械等走私進口之不法物品，以套領檢舉緝槍
    或查緝走私獎金而詐取財物之概括犯意聯絡，竟謀議由壬○○於民國（以下同）92年春節期間，偕同卯○○至丙○○之
    高雄縣大寮鄉○○街住處，表示欲借款新台幣（以下同）3
    百萬元，用以自菲律賓購買槍彈走私進口，以3 個月為期並
    將付利息1 百萬元，丙○○為貪圖鉅額利息，竟基於與與壬○○及前述同夥共同自菲律賓走私槍彈進口之犯意聯絡，同
    意出借300 萬元之款項，用以走私香菸內夾藏槍枝進口，俟
    於92年3 月20日，丙○○向友人子○○與蔡利國拿3 百萬元
    現金後，即先行交付2 百萬元給壬○○，並於翌日（即21日
    ）隨同壬○○赴菲律賓，在菲國期間，壬○○又請丙○○由
    地下通匯管道於92年3 月24日再電匯99萬元至壬○○帳戶，
    在菲期間壬○○於丙○○在場之情形下，透過寅○○介紹，
    向日本人「根本晃」購得20支手槍後，寄放在「根本晃」處
    ，期間壬○○以電話聯絡調查員丑○○詢問近期夾帶槍械入
    臺是否方便，經丑○○回以「回來再講」後，旋於92年3 月
    28日與丙○○一同回臺。嗣該走私槍械集團成員戊○○（另
    案審理中）又於92年4 月6 日先行赴菲，壬○○之弟辛○○
    續於92年4 月8 日偕同甲○○赴菲，旋由辛○○經寅○○仲
    介下，透過「根本晃」在菲律賓再續蒐購槍彈，由辛○○另
    續向「根本晃」購得制式槍、彈（其中有掌心雷轉輪手槍之
    仿造槍4 枝、M11 型制式衝鋒槍2 枝等），辛○○亦將周旭
    競（綽號為BABOY ，公訴人誤為BADBOY）所交付之25把長短
    槍一併走私入台，並由在菲之乙○○購買中空原木椅、椰子
    板充為貨櫃報關進口之「菜底」後，由辛○○、甲○○、乙○○、TONY、根本晃等人將上開槍彈夾藏在木頭製品之空隙
    內（中空乾咖啡原木段），押運後裝入WFHU0000000 貨櫃。
    嗣戊○○於92年4 月20日先行返台，辛○○、甲○○在菲安
    排藏有上開槍彈貨櫃入台事宜後，即於92年4 月29日一同搭
    機回台。上開夾藏槍彈之貨櫃於92年5 月2 日委由正利航業
    股份有限公司（公訴人誤認為陽明海運公司）運送入關，同
    日（92年5 月2 日）由具有共同犯意之檢察官丁○○即一面
    以92他1493字第25168 號公文交由丑○○持以要求海關「配
    合檢方指揮放行」WFHU0000000 （進口報單號碼為BE92X000
    0000號）貨櫃，該只貨櫃於92年5 月12日抵台，經海關人員
    依據上開公文於92年5 月13日上午10時25分許查驗放行，辛○○領得上開貨櫃後，即經江華貨運公司邱添丁運送至辛○○所承租之上開文府路341 號倉庫，由辛○○先取走周旭競
    所寄交之槍彈，其餘之槍彈分裝於3 只保麗龍箱內。嗣辛○○旋於92年5 月14日上午9 時許，約丙○○於同日下午2 時
    30分在南星計劃區大門口等候，拿取所走私進口之槍械，嗣
    丙○○於當日（14日）14時40分許搭乘不知情之癸○○駕駛
    之ZE-652計程車抵達南星大門口，由一名騎乘機車出現之不
    詳姓名之男子將3 箱保麗龍之槍械搬運上丙○○所搭乘之計
    程車後車廂，由丙○○取走該藏有槍械之3 箱保麗龍，丙○○甫出高雄紅毛港返回大寮途中，即在中林路及中利路口，
    為埋伏之高雄海調站等單位人員夾車緝獲，當場於上開保麗
    龍箱內扣得如附表所示之長短槍械共有49支（上開M11 制式
    衝鋒槍2 支、點22掌心雷轉輪手槍之仿造槍4 支，各類型制
    式9mm 手槍43支）與各類型子彈715 發。
二、案經法務部調查局航業海員調查處高雄調查站、南部地區機
    動工作組、高雄市調查處、高雄縣調查站、保安警察第三總
    隊第二大隊、高雄縣政府警察局刑警隊及少年隊、高雄市政
    府警察局前鎮分局及小港分局、高雄市憲兵隊、刑事警察局
    偵四隊移送台灣高雄地方法院檢察署由檢察官丁○○偵查起
    訴。
    理  由
壹、証据能力部分：
一、按被告以外之人於偵查中向檢察官所為之陳述，除顯有不可
    信之情況者外，得為證據，刑事訴訟法第159 條之1 第2 項
    定有明文。查本件證人蔡崇傑、癸○○、子○○於檢察官偵
    查中之證述，被告丙○○及辯護人未提出其等上開陳述有何
    顯不可信情況之証据，依前揭說明，其等於偵查中之陳述自
    具有證據能力。
二、按被告以外之人（包括證人、鑑定人、告訴人、被害人及共
    同被告等）於審判外之陳述雖不符刑事訴訟法第159 條之1
    至之4 等四條之規定，而經當事人於審判程序同意作為證據
    ，法院審酌該言詞陳述或書面陳述作成時之情況，認為適當
    者，亦得為證據；當事人、代理人或辯護人於法院調查證據
    時，知有刑事訴訟法第159 條第1 項不得為證據之情形，而
    未於言詞辯論終結前聲明異議者，視為有前項之同意，同法
    第159 條之5 定有明文。本件檢察官及被告、辯護人均對證
    人壬○○、乙○○、寅○○、戊○○、甲○○、柯明昌等人
    於另案警詢、偵查中之陳述、證人謝天富之陳述於言詞辯論
    終結前，未聲明異議，審酌各該證據作成之情況，並無不法
    取供等非任意性情況，認為適當，依刑事訴訟法第159 條之
    5 第2 項之規定，得作為證據。
三、刑事訴訟法第198 條、第208 條之規定，所謂鑑定乃指於刑
    事訴訟程序中為取得證據資料而由檢察官或法官指定具有特
    別知識經驗之鑑定人、學校、機關或團體，就特定之事物，
    以其專業知識加以分析、實驗而作判斷，以為偵查或審判之
    參考。故而，不論鑑定人或鑑定機關、學校、團體，均應由
    檢察官或法官視具體個案之需要而為選任，始符合刑事訴訟
    法第198 條、第208 條之規範本旨，否則所為鑑定，仍屬於
    傳聞證據。又雖對於司法警察機關調查中之案件，或有量大
    或急迫之情形，為因應實務之現實需求，認為當然有鑑定之
    必要者，基於檢察一體原則，得由該管檢察長對於轄區內之
    案件，以事前概括選任鑑定人或囑託鑑定機關（團體）之方
    式，俾便轄區內之司法警察官、司法警察對於調查中之此類
    案件，得即時送請事前已選任之鑑定人或囑託之鑑定機關（
    團體）實施鑑定（法務部92年9 月1 日法檢字第0920035083
    號、92年9 月24日檢文允字第0920212627號函參照）。本件
    刑事警察局係經檢察機關指定之鑑定機關，是內政部刑事警
    察局92年6 月30日刑鑑字第0920099127號槍彈鑑定書應有証
    据能力。
四、本判決所引用之其餘證據資料即被告丙○○入出境紀錄表、
    扣押筆錄、扣押物品目錄、扣押物品收據等文書，係公務員
    職務上製作之紀錄文書，依刑事訴訟法第159 條之4 第1 款
    之規定，審酌該證據作成並無顯不可信之情況，亦應得為證
    據。
貳、實體部分：
一、訊之被告丙○○固坦承出借3 百萬元予壬○○，並於92年3
    月21日與壬○○前往菲律賓購槍，並曾向寅○○表明其為金
    主，且扣案槍彈進入臺灣後，又於92年5 月14日14時40分許
    在南星大門口，取走該藏有槍械之3 箱保麗龍箱，於返回大
    寮途中，即在中林路及中利路口，為埋伏之高雄海調站等單
    位人員夾車緝獲，當場於所其所搭乘之計乘內之保麗龍箱內
    ，扣得如附表所示之長短槍械共有49支與各類型子彈715 發
    之事實，業据被告丙○○於調查站訊問、偵查、原審及本院
    審理中坦承不諱，惟否認犯罪，辯稱：我非壬○○犯罪集團
    成員，因壬○○持續糾纏借款3 個月，我為使壬○○知難而
    退，就表示借300 萬元後，1 個月內還150 萬元包括利息，
    但壬○○表示可以，並主動提出如有賺錢，再多給50萬元，
    我因貪圖利息，故於向子○○借款後借予壬○○，當時並不
    知走私槍械之事，嗣與壬○○至菲律賓後，壬○○曾與丑○○通話，電話中談及槍枝之事，我在旁聽聞，方知此事，嗣
    於92年5 月14日，辛○○約我至紅毛港見面，在己○○之引
    導下，我以為該3 箱保麗龍內裝漁貨，故取走，如有出資、
    合資之事，明知槍械要走私進口，又何須於進口前，一直找
    壬○○要錢，我係遭壬○○、辛○○及檢調人員陷害教唆云
    云。惟查：
（一）被告丙○○已坦承出借3 百萬元供壬○○之集團成員到菲
      律賓購槍，並一同到菲律賓，購槍時其也有在場，又走私
      之槍彈進口時是交給其持有，而在欲運回其住處途中被當
      場查到不諱，並經証人壬○○、卯○○、寅○○、癸○○
      於原審陳述屬實，並有如附表所示之長短槍械共有49支（
      上開M11 制式衝鋒槍2 支、點22掌心雷轉輪手槍之仿造槍
      4 支，各類型制式9mm 手槍43支）與各類型子彈715 發扣
      案可資佐証，並有被告丙○○入出境紀錄表、扣案槍、彈
      鑑定書、扣押筆錄、扣押物品目錄、扣押物品收據等可稽
      ，因被告事前知情走私槍枝情事並出借3 百萬元，事中並
      前往菲律賓參與購槍，事後並至現場拿取槍彈，於運回大
      寮住處途中，當場被攔截查獲扣得槍彈，其應已有參與整
      個集團之走私槍彈之犯罪，並非只是單純借款，而有共同
      走私槍彈行為。
（二）又証人即另案共同被告壬○○到丙○○家中向丙○○借款
      ，共得299 萬元，壬○○與丙○○又於92年3 月21日出境
      前往菲律賓馬尼拉後，約証人即另案共同被告寅○○見面
      ，向寅○○表示這一陣子如果有要處理槍械買賣是否可以
      幫忙一下，因為海員調查站調查員丑○○表示需要貨櫃內
      夾帶槍械走私入境破獲作績效，寅○○表可以幫忙處理槍
      械事情，隔日寅○○帶「根本晃」與壬○○及丙○○見面
      ，因為「根本晃」在菲律賓勢力不錯，槍械買賣也是透過
      朱俊德來仲介買賣，丙○○太太許美惜復於92年3 月24日
      匯99萬元到壬○○戶頭內，壬○○與丙○○於92年3 月28
      日搭機回臺灣，壬○○於92年4 月間在大陸打電話給其弟
      辛○○，向辛○○表示以後直接與丙○○聯絡，之後有跟
      丙○○說菲律賓那邊的事情改由辛○○處理等事實，此經
      壬○○陳明，私運前開槍彈夾帶進口，並經另案共同被告
      乙○○、寅○○、戊○○、甲○○、柯明昌陳述屬實，又
      本件前述槍彈是由檢察官丁○○以92他字第1493號「小洪
      案」發函高雄關稅局「配合檢方偵查作為」，並由調查員
      丑○○持函前往高雄關稅局交給海關人員謝天富後，陸續
      以由丁○○發函、丑○○送達之方式，發函放行夾藏槍彈
      之貨櫃進口，此並經海關人員謝天富陳述明確，並有另案
      共同被告寅○○之臺灣高雄地方法院93年度重訴字第46號
      判決書，另案共同被告柯明昌之臺灣高雄地方法院93年度
      重訴字第49號判決書、本院95年度上重更（一）12號，另
      案共同被告甲○○之台灣高雄地方法院93年度重訴字第39
      號判決書，另案共同被告乙○○之臺灣高雄地方法院92年
      度重訴緝字第7 號判決書、本院93年度上重訴字第20號判
      決書、丁○○之台灣高雄地方法院檢察署94年度偵字第16
      154 號起訴書、丑○○之台灣高雄地方法院94年度矚重訴
      字第2 號判決書可稽，足証前開各共同被告確有分工以貨
      櫃夾藏之方式，私運前開槍彈夾帶進口明確。
（三）扣案之槍械、子彈均具有殺傷力，此有內政部刑事警察局
      92 年6月30日刑鑑字第0920099127號槍彈鑑定書可稽（見
      偵查卷第118 頁以下）。足見該扣案槍、彈均具殺傷力。
（四）被告丙○○雖辯稱：我係遭壬○○、辛○○及檢調人員設
      計陷害云云。惟被告丙○○係因壬○○誘以重利後，而萌
      生共同走私槍、彈進口之犯意，並有實際到菲律賓購買槍
      械，於槍、彈走私進口後並至現場拿取槍彈，於運回大寮
      住處途中，當場被攔截查獲扣得槍彈，其係於參與實行犯
      罪後，遭壬○○出賣，與陷害教唆之情形不符，被告丙○○仍屬構成犯罪。
    綜上所述，被告丙○○係因壬○○誘以重利後，而萌生共同
    走私槍、彈進口之犯意，並有實際到菲律賓購買槍械，於槍
    、彈走私進口後並至現場拿取槍彈，於運回大寮住處途中，
    當場被攔截查獲扣得槍彈，其係於參與實行犯罪後，才遭集
    團之成員出賣，並不符合陷害教唆，事証明確，其所辯係卸
    責之詞，不足採信，其犯行已堪認定。
二、被告丙○○未經許可，自菲律賓私運而運輸經行政院公告管
    制進出口如附表所示之槍彈進入我國境內所為，其中被告丙○○未經許可運輸制式衝鋒槍、步槍、手槍之行為，應成立
    槍砲彈藥刀械管制條例第7 條第1 項之罪，因運輸之槍枝有
    多種，應從情節最重之運輸衝鋒槍論處；另被告丙○○未經
    許可運輸子彈之行為，則應成立槍砲彈藥刀械管制條例第12
    條第1 項之運輸子彈罪。被告丙○○運輸槍彈前後，非法持
    有槍彈之低度行為，應分別為運輸之高度行為所吸收，均不
    另論罪。被告丙○○已自菲律賓以貨櫃夾帶之方式私運槍彈
    至我國高雄港，其運輸行為已達既遂階段。再者槍枝、子彈
    亦係經行政院公告之管制進出口物品，被告丙○○自菲律賓
    私運該管制物品進入我國境內，係另犯懲治走私條例第2 條
    第1 項之私運管制物品進口罪，並因已運抵我國國境，其私
    運管制物品行為亦屬既遂。被告丙○○同時運輸槍枝、子彈
    ，為1個 運輸行為，觸犯2 種罪名，應依刑法第55條前段規
    定，從較重之運輸槍枝罪處斷。又私運而運輸槍、彈入境，
    係同時觸犯構成要件不同之私運管制物品進口，與運輸槍、
    彈2 罪，乃1 行為同時觸犯數罪名，應依刑法第55條想像競
    合犯規定，從一較重之運輸衝鋒槍罪論處。被告丙○○確有
    與壬○○、辛○○、寅○○等人未經許可，私運而運輸管制
    進口物品如附表所示之槍、彈進口，此一犯罪過程，被告丙○○與壬○○、辛○○、寅○○等人並不以全程參與為必要
    ，僅就槍彈私運運輸進口犯行，具有犯意聯絡及行為分擔即
    足當之。查檢察官丁○○先前曾於91年12月5 日以91年度他
    字第3788號案件以「前開（CLHU0000000） 貨櫃擬於91年12
    月8 日前後，抵達高雄港貨櫃中心，請配合放行，以利日後
    偵查作為」為由發函，公文交給被告丑○○轉交海關謝天富
    將CLHU0000000 之20呎貨櫃改以「簡易查驗」方式放行入關
    ；又丁○○續於91年12月11日以前開案件以「……2 只貨櫃
    （『GSTU0000000 、EISU0000000 』）擬於91年12月12日前
    後，抵達高雄港貨櫃中心，請配合放行以利日後偵查作為」
    發函高雄關稅局將翌日抵達之2 只貨櫃（申報貨物名稱為「
    木筷」）放行入關；上開CLHU0000000 之20呎貨櫃、GSTU00
    00000 、EISU0000000 貨櫃旋均於12月12日、12月13 日 接
    續抵台，丁○○、丑○○即於91年12月13日由被告丑○○聯
    絡高雄海調站同事陳永盛、曾敬祥先於貨櫃場外圍等候，營
    造辦案假象，卻未告知上開3 只貨櫃號碼給隨行高雄海調站
    同事；另一方面辛○○、戊○○、甲○○、柯明昌則在C116
    號碼頭外等候貨櫃出關，丑○○並向陳永盛、曾敬祥表示貨
    櫃已經出關，請其速往漁港路加油站會合；另一方面則待貨
    櫃司機楊銘吉領其中CLHU0000000 櫃至大門口時，由辛○○
    登車押運貨櫃，丑○○另開車搭載丁○○尾隨貨櫃車，共同
    私運運送槍枝至上開辛○○、戊○○承租之新強路30號1 樓
    之倉庫卸貨，押運期間丑○○即向陳永盛、曾敬祥表示不用
    續跟，將之擺脫；因CLHU0000000 貨櫃運抵倉庫途中槍枝碰
    撞麻織飼料袋破損導致鹿角草外溢，是以，運抵倉庫後辛○○、戊○○、甲○○、柯明昌等迅即將4 至5 袋裝載有槍枝
    之袋子放入方抵達現場之丑○○所駕駛之休旅車，由丑○○
    、丁○○載離裝載有槍枝之袋子，前述第一次走私進口取得
    之4 、5 袋槍枝是由丑○○、丁○○之休旅車載走此經證人
    甲○○於偵查中陳明 (見93年4 月12日、94年9 月6 日偵查
    筆錄，即93年度偵字第5016號卷第76頁、94年度偵字第1615
    4 號卷第3 頁)， 而本件前述槍彈是由檢察官丁○○以92
    他字第1493號「小洪案」仍發函高雄關稅局「配合檢方偵查
    作為」，並由調查員丑○○持函前往高雄關稅局交給海關人
    員謝天富後，陸續以由丁○○發函、丑○○送達之方式，發
    函放行夾藏槍彈之貨櫃進口，因丁○○曾同往菲律賓，前並
    與丑○○取走第一次（91年12月間）走私之槍枝，此次仍未
    經上級核准而發「配合檢方偵查作為」之放行公文，於先前
    取走槍枝後仍續擅發公函放行（見91年度他字第3788號、92
    年度他字第1493號卷所附多次放行公函），丁○○顯然有參
    與本件走私槍彈行為，則被告丙○○與該集團其他成員即已
    起訴之丁○○，及已判刑之壬○○、辛○○、乙○○、寅○○、戊○○、甲○○、柯明昌等人間，就上開犯行具有分工
    合作、完成犯罪計畫之犯意聯絡及行為分擔，應論以共同正
    犯。又被告丙○○等利用不知情之報關人員與船公司職員向
    財政部高雄關稅局申報夾藏槍、彈之貨櫃入關，為間接正犯
    。
三、新舊法比較：
（一）查本案被告丙○○行為後，槍砲彈藥刀械管制條例於94年
      1 月26 日 修正公布，並自公布日起第3 日即自94年1 月
      28日起施行，其中槍砲彈藥刀械管制條例修正前後關於第
      7 條第1項 及第12條第1 項之規定，其構成要件與法律效
      果均屬相同，對行為人罪刑之論科亦無二致，此部分自無
      庸為新舊法之比較。
（二）按刑法於94年2 月2 日修正公布，95年7 月1 日施行後，
      有關新舊法之比較時應就罪刑有關之共犯、未遂犯、想像
      競合犯、牽連犯、連續犯、結合犯，以及累犯加重、自首
      減輕暨其他法定加減原因（如身分加減）與加減例等一切
      情形，綜合其全部罪刑之結果而為比較如下：
  １、關於併科罰金之規定，修正後刑法第33條第5 款規定：「
      罰金：新臺幣1,000 元以上，以百元計算之。」較諸修正
      前刑法第33條第5 款為「罰金：1 元以上。」之規定，並
      未較有利於被告丙○○，依刑法第2 條第1 項前段規定，
      就法定刑關於罰金部分之適用，應依行為時之法律即修正
      前刑法第33條第5 款之規定。
  ２、又被告丙○○行為後，刑法第28條關於共犯部分，修正前
      刑法第28條原規定：「2 人以上共同實施犯罪之行為者，
      皆為正犯」，修正後則為「2 人以上共同實行犯罪之行為
      者，皆為正犯」，將舊法之「實施」修正為「實行」。原
      「實施」之概念，包含陰謀、預備、著手及實行等階段之
      行為，修正後僅共同實行犯罪行為始成立共同正犯。是新
      法共同正犯之範圍已有限縮，排除陰謀犯、預備犯之共同
      正犯。新舊法就共同正犯之範圍既因此而有變動，自屬犯
      罪後法律有變更，而非僅屬純文字修正，應有新舊法比較
      適用之問題，比較修正前、後之規定，此部分以修正後之
      規定較有利於被告丙○○。
  ３、修正前刑法第42條第2 項前段規定：「易服勞役以1 元以
      上3 元以下折算1 日」，又行為時之易服勞役折算標準，
      業據修正前罰金罰鍰提高標準條例第2 條前段規定，就其
      原定數額提高為100 倍折算1 日，則行為時之易服勞役折
      算標準，應以銀元300 元折算1 日，即新台幣900 元折算
      1 日。惟95年7 月1 日修正公布施行之刑法第42條第3 項
      前段規定：「易服勞役以新台幣1,000 元、2,000 元或3,
      000 元折算1 日。但勞役期間不得逾1 年」，比較修正前
      後之易服勞役折算標準，本案被告丙○○所處罰金部份之
      易服勞役之折算標準，依修正前刑法第42條第2 項、第3
      項規定，應以罰金總額與6 個月之日數比例折算之；而依
      修正後同條項規定，認本案罰金如易服勞役，以新台幣1,
      000 元折算1 日，則被告易服勞役之日數為300 日，超過
      6 個月，自以修正前之易服勞役之規定較有利於被告丙○○，爰依修正前之刑法第42條第3 項前段規定，罰金總額
      與6 個月之日數比例折算之。
    綜合上開各項比較結果，被告丙○○行為後之刑法法律並未
    較有利於被告丙○○，依刑法第2 條第1 項前段，應全部適
    用最有利於行為人之行為時之刑法規定論處。
四、原審不察，遽諭知無罪，尚有未洽，檢察官上訴指摘原判決
    不當，為有理由，自應予撤銷改判。審酌被告丙○○為牟圖
    私利，鋌而走險，無視所進口之槍彈將危害他人生命財產安
    全，且走私槍械、子彈進口數量龐大，該等槍彈之殺傷力、
    破壞力極大，危害社會治安，擾亂社會秩序甚鉅等一切情狀
    ，爰量處有期徒刑12年，併科罰金新台幣1 百萬元，並就罰
    金部分諭知如易服勞役以罰金總額與6 個月之日數比例折算
    。扣案如附表所示之槍、彈及彈匣等物，均屬違禁物，爰依
    刑法第38條第1 項第1 款宣告沒收。
據上論結，應依刑事訴訟法第369 條第1 項前段、第364 條，第
299 條第1 項前段，槍砲彈藥刀械管制條例第7 條第1 項、第12
條第1 項，懲治走私條例第2 條第1 項、第11條、第11條前段，
刑法第11條、第2 條第1 項前段，刑法第55條前段、第38條第1
項第2 款，修正前刑法第28條、第42條第3 項，廢止前罰金罰鍰
提高標準條例第2 條，現行法規所定貨幣單位折算新台幣條例第
2 條判決如主文。
本案經檢察官許美女到庭執行職務。
中    華    民    國    98    年    6    月    23     日
             刑事第六庭    審判長法  官  王憲義
                                 法  官  邱永貴
                                 法  官  張盛喜
以上正本證明與原本無異。
如不服本判決應於收受本判決後10日內向本院提出上訴書狀，其
未敘述上訴理由者，並得於提起上訴後10日內向本院補提理由書
狀（均須按他造當事人之人數附繕本）「切勿逕送上級法院」。
中    華    民    國    98    年    6    月    23     日
                                 書記官  黃一秋
附錄本件判決論罪科刑法條：
槍砲彈藥刀械管制條例第7條第4項：
未經許可，製造、販賣或運輸火砲、肩射武器、機關槍、衝鋒槍
、卡柄槍、自動步槍、普通步槍、馬槍、手槍或各類砲彈、炸彈
、爆裂物者，處死刑、無期徒刑或7 年以上有期徒刑；處徒刑者
，併科新台幣3 千萬元以下罰金。
未經許可，轉讓、出租或出借前項所列槍砲、彈藥者，處無期徒
刑或5 年以上有期徒刑，併科新台幣1 千萬元以下罰金。
意圖供自己或他人犯罪之用，而犯前二項之罪者，處死刑或無期
徒刑；處徒刑者，併科新台幣5 千萬元以下罰金。
未經許可，持有、寄藏或意圖販賣而陳列第一項所列槍砲、彈藥
者，處5 年以上有期徒刑，併科新台幣1 千萬元以下罰金。
第一項至第三項之未遂犯罰之。
槍砲彈藥刀械管制條例第8條第4項：
未經許可，製造、販賣或運輸鋼筆槍、瓦斯槍、麻醉槍、獵槍、
空氣槍或第四條第一項第一款所定其他可發射金屬或子彈具有殺
傷力之各式槍砲者，處無期徒刑或5 年以上有期徒刑，併科新臺
幣1 千萬元以下罰金。未經許可，轉讓、出租或出借前項所列槍
枝者，處5 年以上有期徒刑，併科新臺幣1 千萬元以下罰金。
意圖供自己或他人犯罪之用，而犯前二項之罪者，處無期徒刑或
7 年以上有期徒刑，併科新臺幣1 千萬元以下罰金。
未經許可，持有、寄藏或意圖販賣而陳列第一項所列槍枝者，處
3 年以上10年以下有期徒刑，併科新臺幣7 百萬元以下罰金。
第一項至第三項之未遂犯罰之。
槍砲彈藥刀械管制條例第12條第4項：
未經許可，製造、販賣或運輸子彈者，處1 年以上7 年以下有期
徒刑，併科新台幣5 百萬元以下罰金。
未經許可，轉讓、出租或出借子彈者，處6 月以上5 年以下有期
徒刑，併科新台幣3 百萬元以下罰金。
意圖供自己或他人犯罪之用，而犯前二項之罪者，處3 年以上10
年以下有期徒刑，併科新台幣7 百萬元以下罰金。
未經許可，持有、寄藏或意圖販賣而陳列子彈者，處5 年以下有
期徒刑，併科新台幣3 百萬元以下罰金。
第一項至第三項之未遂犯罰之。
附表：
扣案槍彈明細：
1 、奧地利GLOCK 廠製19C 型口徑9mm 之制式半自動手槍7 支，
    槍枝管制編號0000000000號、0000000000號、0000000000號
    至0000000000號（均各含彈匣1 個）。
2 、奧地利GLOCK 廠製19型口徑9mm 之制式半自動手槍2 支，槍
    枝管制編號0000000000號、0000000000號（均各含彈匣1 個
    ）。
3 、奧地利GLOCＫ廠製26型口徑9mm 之制式半自動手槍1 支，槍
    枝管制編號0000000000號（含彈匣1 個）。
4 、義大利BERETTA 廠製92FS型口徑9mm 之制式半自動手槍1 支
    ，槍枝管制編號0000000000號（含彈匣1 個）。
5 、義大利BERETTA 廠製92DS型口徑9mm 之制式半自動手槍4 支
    ，槍枝管制編號0000000000號、0000000000號、0000000000
    號、0000000000號（均各含彈匣1 個）。
6 、美國BERETTA 廠製92FS型口徑9mm 之制式半自動手槍2 支，
    槍枝管制編號0000000000號、0000000000號（均各含彈匣1
    個）。
7 、捷克CZ廠製75型口徑9mm 之制式半自動手槍2 支，槍枝管制
    編號0000000000號、0000000000號（均各含彈匣1 個）。
8 、捷克CZ廠製75B 型口徑9mm 之制式半自動手槍1 支，槍枝管
    制編號0000000000號（含彈匣1 個）。
9 、中共NORINCO 廠製NZ75型口徑9mm 之制式半自動手槍1 支，
    槍枝管制編號0000000000號（含彈匣1 個）。
10、比利時FN廠製口徑9mm之BROWNING制式半自動手槍1支，槍枝
    管制編號0000000000號（含彈匣1個）。
11、比利時FN廠製High Power型口徑9mm之BROWNING制式半自動
    手槍1支，槍枝管制編號0000000000號（含彈匣1個）。
12、巴西TAURUS廠製PT917C型口徑9mm之制式半自動手槍8支，槍
    枝管制編號0000000000號、0000000000號至0000000000號、
    0000000000號、0000000000號（均各含彈匣1 個）。
13、巴西TAURUS廠製PT915型口徑9mm之制式半自動手槍5支，槍
    枝管制編號0000000000號、0000000000號、0000000000號、
    0000000000號 、0000000000號。
14、巴西TAURUS廠製PT92AFS型口徑9mm之制式半自動手槍1支，
    槍枝管制編號0000000000號。
15、德國HK廠製USP COMPACT型口徑9mm之制式半自動手槍1支，
    槍枝管制編號0000000000號。
16、德國HK廠製USP型口徑9mm之制式半自動手槍2支，槍枝管制
    編號0000000000號、0000000000號。
17、義大利TANFOGLIO廠製combat型口徑9mm之制式半自動手槍1
    支，槍枝管制編號0000000000號（含彈匣1個）。
18、以色列IMI廠製JERICHO型口徑9mm之制式半自動手槍1支，槍
    枝管制編號0000000000號（含彈匣1個）。
19、匈牙利FEG廠製P9型口徑9mm之制式半自動手槍1支，槍枝管
    制編號0000000000號（含彈匣1個）。
20、美國INGRAM廠製M11型口徑9mm之制式衝鋒槍2支，槍枝管制
    編號0000000000號、0000000000號（均含彈匣1個）。
21、仿美國NORTH AMERICAN廠製BLACK WIDOW 型口徑0.22吋magn
    um轉輪手槍製造之仿造槍4 支（扣押物品清單記載「掌心雷
    轉輪手槍」），槍枝管制編號0000000000號至0000000000
    號。
22、口徑9mm之制式子彈715顆。


司法院資訊處製作；財團法人民間司法改革基金會備份。
